臺灣高等法院臺南分院刑事判決
　　　上　訴　人
　　　即　被　告　乙　○　○
　　　選任辯護人　蔡　弘　琳　律師
右上訴人因誣告案件，不服臺灣臺南地方法院九十三年度訴字第四六九號中華民國九
十三年九月三十日第一審判決（起訴案號：臺灣臺南地方法院檢察署九十三年度偵字
第二九二六號），提起上訴，本院判決如左：
      主      文
上訴駁回。
乙○○緩刑貳年。
      事      實
一、乙○○與甲○○（原名月美）前係男女朋友關係，緣甲○○於民國（下同）八
    十七年十月九日，邀同乙○○至臺南縣永康市○○路七六○號慶豐商業銀行股份
    有限公司（下稱「慶豐銀行」）永康分行，向慶豐銀行辦理房屋貸款共計新臺幣
    （下同）三百六十萬元，並由乙○○擔任連帶保證人。嗣因甲○○未按期繳納貸
    款，慶豐銀行乃向法院具狀提起民事訴訟。乙○○為脫免連帶保證人責任，竟意
    圖使甲○○受刑事處分，於九十二年七月十四日下午三時三十五分許，向臺灣臺
    南地方法院檢察署之公務員誣告甲○○偽造乙○○之署押而涉犯偽造文書罪，經
    檢察官偵查後查悉上情。
二、案經臺灣臺南地方法院檢察署檢察官自動檢舉偵查起訴。
      理      由
一、右揭事實，訊據被告乙○○於本院審理時供承不諱，核與證人甲○○、證人即慶
    豐銀行負責本案對保之承辦人員李英祥分別於警詢時、原審審理時證述情節相符
    ，並有貸款契約書影本一紙、臺灣臺南地方法院檢察署九十二年七月十四日偵訊
    筆錄影本一份在卷可參，復經原審依職權將被告在中華商業銀行永康分行、臺灣
    銀行永康分行、台南區中小企業銀行佳里分行等其他金融機關之帳戶印鑑卡及本
    件貸款契約書、申請書之原本，送內政部警政署刑事警察局以特徵比對法予以鑑
    定，其印鑑卡原本上之筆跡與貸款契約書、申請書原本之連帶保證人欄上之筆跡
    相符，有該局之九十三年九月十日刑鑑字第○九三○一七七三七○號鑑驗通知書
    可參（見原審卷第六七至六九頁），是本案事證明確，被告誣告犯行堪予認定。
二、核被告乙○○所為，係犯刑法第一百六十九條第一項之誣告罪。原審以被告罪證
    明確，適用刑法第一百六十九條第一項，並審酌被告犯罪之動機、目的係為避免
    清償證人甲○○向慶豐銀行貸款之金額，被告既明知其擔任連帶保證人為真實，
    猶虛構其身分證遭人盜用、簽名遭證人甲○○偽造，並直接至臺灣臺南地方法院
    檢察署按鈴申告，其所生危害重大，且犯後猶矢口否認犯行，經原審實施交互詰
    問後，發現被告所辯並非真實，足見其態度欠佳，非以重刑，難收其效等一切情
    狀，量處有期徒刑一年四月，認事用法，核無不合，量刑亦尚妥。上訴意旨指摘
    原判決量刑過重，尚非有理由，應予駁回。末查，被告未曾受有期徒刑以上刑之
    宣告，有卷內前科表可查，並審酌被告於本院審理時已坦承犯行，表示悔意，且
    被告當初係顧慮到家庭因素，不想讓太太發覺其有婚外情，才提出偽造文書告訴
    ，以致觸犯刑章，惟現在已經離婚，也與慶豐銀行達成和解，有分期償還債務切
    結書、同意書在卷可稽，被告經此偵審程序之教訓，應知警惕諒無再犯之虞，是
    本院認所宣告之刑，以暫不執行為適當，併諭知緩刑二年，以勵自新。
據上論斷，應依刑事訴訟法第三百六十八條，刑法第七十四條第一款，判決如主文。
本案經檢察官張太龍到庭執行職務。
中    華    民    國      九十四      年      三     月       十       日
                                  臺灣高等法院臺南分院刑事第三庭
                                      審判長法官  陳    義    仲
                                            法官  楊    子    莊
                                            法官  陳    顯    榮
右正本證明與原本無異。
如不服本判決應於收受本判決後十日內向本院提出上訴書狀，其未敘述上訴理由者並
得於提起上訴後十日內向本院補提理由書狀（均須按他造、當事人之人數附繕本 )「
切勿逕送上級法院」。
                                      法院書記官  陳    嘉    琍
中    華    民    國      九十四      年      三     月      十一       日
附錄法條：
刑法第一百六十九條第一項：
意圖他人受刑事或懲戒處分，向該管公務員誣告者，處七年以下有期徒刑。
